【裁判字號】    89,訴,1151
【裁判日期】    890920
【裁判案由】    毒品危害防制條例
【裁判全文】
臺灣桃園地方法院刑事判決                        八十九年度訴字第一一五一號
    公  訴  人  臺灣桃園地方法院檢察署檢察官
    被      告  丙○○
    選任辯護人  乙○○
                甲○○
右列被告因違反毒品危害防制條例案件，經檢察官提起公訴（八十九年度偵字第一０
八五九號），本院判決如左：
        主  文
丙○○無罪。
        理  由
一、公訴意旨略以：被告丙○○自民國八十九年四月間起，至同年七月二十二日止，
    連續在桃園縣中壢市○○路附近，以新臺幣（下同）一千元之價錢販賣第二級毒
    品安非他命與宋梓維。嗣於八十九年七月二十二日為警查獲，並自宋梓維身上扣
    得第二級毒品安非他命毛重零點七公克，因認被告涉犯毒品危害防制條例第四條
    第二項之販賣第二級毒品罪嫌云云。
二、按犯罪事實應依證據認定之，無證據不得推定其犯罪事實，刑事訴訟法第一百五
    十四條定有明文。又認定不利於被告之事實，須依積極證據，苟積極證據不足為
    不利於被告事實之認定時，即應為有利於被告之認定，更不必有何有利之證據，
    最高法院三十年上字第八一六號著有判例可資參照。
三、經核公訴人認定被告黃銘偉右揭犯罪，無非係以證人宋梓維於警、偵訊中均指證
    被告有販賣安非他命予伊，且被告與宋梓維互承無仇怨，及宋梓維身上為警扣得
    安非他命一包（毛重０．七公克），為其主要論據。訊據被告丙○○則堅決否認
    右開事實，辯稱：伊並無販賣安非他命予宋梓維，宋梓維為警扣得之安非他命與
    伊無關等語。經查：證人宋梓維固均於警、偵訊時證稱係被告賣安非他命予伊，
    然此並無法即斷言其之陳述係與真實相符，欲以其之證言，以為被告之論罪依據
    ，仍應調查其他證據，以證明其之上開證詞與事實相符；且證人宋梓維因為警查
    獲其涉非法施用及持有第二級毒品安非他命事證，因而另涉犯毒品危害防制條例
    第十條第二項及第十一條第二項之罪嫌，業經警方於八十九年七月廿三日以中警
    刑字第三三二三號將其移送臺灣桃園地方法院檢察署偵辦中，而毒品危害防制條
    例第十七條則有犯非法施用、持有安非他命罪之人供出毒品來源因而破獲者，得
    因而減輕其刑之規定，因此其若供出毒品來源，尤須注意其供詞與其他事證相符
    ，以確保其供詞之正確性，以免其任行供出非毒品上源之他人，以僥倖冀圖減刑
    （八十四年度台上字第二七九號判決參看）。因之，本案尚無從僅以證人宋梓維
    之證詞及其與被告間素無仇怨即遽行推斷其之證言可採，另證人宋梓維雖證稱警
    方在其身上所扣得之安非他命即被告所販賣予伊，然此亦無非係其一方之指述，
    尚無從以自其身上扣得之安非他命作為其之證言可採之補強證據。此外，復查無
    其他積極證據，足以證明被告有何上開犯行，被告犯罪尚屬不能證明，衡諸首開
    法條及判例要旨，自應依法諭知無罪之判決。
據上論斷，應依刑事訴訟法第三百零一條第一項，判決如主文。
本案經檢察官呂理銘到庭執行職務
中      華      民      國      八十九    年    九      月      廿      日
                                臺灣桃園地方法院刑事第一庭
                                      法  官    曾  雨  明
右正本證明與原本無異。
如不服本判決，應於判決送達後十日內向本院提出上訴狀( 應附繕本 )，上訴於
臺灣高等法院。
                                      書記官    戴  育  萍
中        華        民        國   八十九   年    九    月    二十二    日


司法院資訊處製作；財團法人民間司法改革基金會備份。
